# 港口企业收入确认问题

提问人：chinaxxc 时间：2013-04-02 20:55:03
我公司是港口企业，主营业务收入主要有：装卸费、堆存费。装卸作业过程主要有两种：码头前沿船驳直转、船至场至驳，货物在堆场扣除免堆期后计算堆存费。合同签订时可按运单吨位、进场实磅吨位或出场吨位计算装卸费，并且行业惯例一般是货物提清时才结算装卸吨位、计算堆存费并开具发票。 我的问题是按行业惯例，在货物提清时按发票确认收入？还是在货物卸至堆场就可确认收入（船至场至驳）或按作业阶段确认？堆存费是按每月确认还是最后结算时确认？ 请陈版帮忙回答，谢谢

回答人：chenyiwei
建议按照权责发生制原则，依据截至资产负债表日为止劳务的实际提供情况确认，即就已提供的劳务和对应的收费标准确认收入。实务中可以测算截止差异的影响程度，如果影响不重大的，也可简化处理。

提问人：chinaxxc 时间：2013-04-03 11:22:59
谢谢陈版，我还想再问一下，如果在资产负债表日按已提供的劳务和对应的收费标准确认收入，操作过程是“船至场至驳”，那么可能“至驳”过程还未提供，将来开票时涉及调整，工作量就比较大？ 实务中每个月都会有部分劳务已提供，但不结算的情况。如果经营正常后此部分金额每月应该变化不大。我公司能否就按结算后开票作为收入实现？

回答人：chenyiwei
如果“至驳”部分没有单独的收费标准，或者整个劳务的提供周期较短，年初、年末的跨期情况不重大，且每年年初、年末变化不大，也可简化。总之原则是权责发生制，实际操作中可以测算截止差异影响数，按重要性原则处理